【裁判字號】    91,交聲,1267
【裁判日期】    920219
【裁判案由】    違反道路交通管理處罰條例聲明異議
【裁判全文】
臺灣臺北地方法院交通事件裁定                  九十一年度交聲字第一二六七號
    原處分機關  臺北市交通事件裁決所
    異  議  人
    即受處分人  乙○○  男  三十九歲（民國五十二年九月二十日生）
右列受處分人即異議人因違反道路交通管理處罰條例案件，對於臺北市交通事件裁決
所中華民國九十一年八月二十七日所為之處分（原處分案號：北市裁三字第駕裁二二
－Ｚ00000000號），聲明異議，本院裁定如左：
    主      文
異議駁回。
    理      由
一、按汽車行駛高速公路，不得有左列行為：．．．三、在加速車道、減速車道或單
    車道之匝道上超越前車或倒車，高速公路交通管制規則第九條第一項第三款定有
    明文，又汽車行駛於高速公路，而不遵管制之規定者，處汽車駕駛人新臺幣（以
    下同）三千元以上六千元以下罰鍰，道路交通管理處罰條例第三十三條第一項定
    有明文，而汽車駕駛人駕駛汽車違反道路交通管理處罰條例第三十三條規定者，
    除應依該條所規定之罰鍰處罰外，並予記違規點數一點，道路交通管理處罰條例
    第六十三條第一項第一款亦定有明文。
二、本件受處分人即異議人乙○○於民國九十一年七月四日下午五時三十六分許，駕
    駛其所有號牌ＣＧ－六二五五號自用小客車，沿國道一號道路即中山高速公路北
    上行駛，途經該路段北上六十二點四公里處，竟在該處路段之加速車道上超越前
    車行駛，為在該處執勤之內政部警政署國道公路警察局第一警察隊員警丙○○、
    甲○○發現，乃將受處分人攔停，並以受處分人有違反前揭道路交通管理處罰條
    例第三十三條第一項規定之行為掣單舉發，舉發通知單當場由受處分人簽名收受
    ，而因受處分人於舉發通知單上所載應到案日期前到案，原處分機關乃依前揭道
    路交通管理處罰條例第三十三條第一項、第六十三條第一項第一款及違反道路交
    通管理事件統一裁罰標準及處理細則第四十四條第一項規定，於九十一年八月二
    十七日逕行裁處異議人罰鍰三千元並予記違規點數一點（原處分機關於裁決書之
    舉發違反法條欄漏引道路交通管理處罰條例第六十三條第一項第一款規定，應於
    此補充更正）。
三、受處分人聲明異議意旨略以：伊當時的狀況是受左邊大貨車向右不當距離之超車
    壓迫，且當時是下班交通擁擠走走停停，根本不是高速進入交流道加速車道，在
    無計可施、避免被撞情況下，才向右避讓云云，惟查，受處分人於前述時地駕駛
    前揭號牌在加速車道上超越前車行駛之違規事實，業據證人即開單告發受處分人
    之員警丙○○、甲○○於本院九十一年十月十八日調查時，以具結擔保其供述之
    真實性並在負擔偽證罪之心理處罰狀態下均供稱：當時大塞車，異議人行使在外
    側車道，他切到加速車道，他整個車子都切進來，伊在六二．四的點，伊看到他
    切出來後，伊都在車輛旁邊，等他靠近時就過去攔，伊攔時他還在加速車道，攔
    下來後異議人表示他趕時間，請伊不要罰太重，伊在取締時有錄音等語，並庭提
    錄音帶一捲以實其說，按證人丙○○、甲○○乃為原處分機關所認定受處分人有
    前開違規行為之原證人，其並到庭在本院法官面前以言詞供述本件訴訟上之待證
    事實─即受處分人有前開違規事實，本院由其上開供述已得有受處分人確有上開
    違規行為之心證，且於本件卷存證據資料內並無任何積極證據足以證明證人丙○
    ○、甲○○上開供述係屬虛偽，亦無有足以令人顯信丙○○、甲○○其供述為不
    可採之品性證據或前科證據存在，本院自不得僅以證人為本件開單告發受處分人
    之員警而全盤抹煞其在訴訟上所具有之原證人資格，參以證人丙○○、甲○○庭
    呈之現場錄音帶內錄有「警：駕行照？徐：我有犯規嗎？那個車子很多、、、這
    個告發太嚴重（中間無法辯識），我很久沒被開罰單，我開很久的。警：、、、
    可是你不能很久啊，人家上來的路，你這樣一貼進來，會造成錯誤。徐：我現在
    也沒有犯在前、、、。警：沒有辦法，要不然我們常在這邊守著幹嘛，這邊常有
    這種違規情形。徐：這要罰多少錢。警：這要到郵局去繳納」，足徵證人所為之
    證詞非虛，另受處分人對前開證人之供述並無法舉出或請本院調查任何對其有利
    之證據資料，以使本院對證人所供述受處分人違規之事實產生任何合理之懷疑，
    且交通警察掣單舉發違反道路交通管理處罰條例所列之違規事實，本質上為行政
    處分，係公務員基於職務上之權力，依法就特定之具體事件所為之具公法上效果
    之單方面行政行為，基於公務員為公法上行為具有公信力之原則，該行政行為當
    可被推定為真正，其據以依法處分之事實認定亦為正確無誤，從而本件異議人既
    未能提出證據以資證明其確無違規行為，僅空言稱並未在前述地點之高速公路加
    速車道上超越前車，尚難認其辯解為可採，本件事證明確，受處分人之違規行為
    堪以認定。
四、綜上所述，受處分人確有在前揭時間在高速公路之加速車道上超越前車行駛之違
    規行為，受處分人依限自行到案，從而原處分機關依前揭道路交通管理處罰條例
    第三十三條第一項、第六十三條第一項第一款及違反道路交通管理事件統一裁罰
    標準及處理細則第四十四條第一項規定逕行裁處異議人罰鍰三千元並予記違規點
    數一點，核無違誤，本件受處分人之異議為無理由，自應將其異議駁回。
據上論斷，應依道路交通案件處理辦法第十九條，裁定如主文。
中      華      民      國  九十二    年      二      月      十九    日
                                      臺灣臺北地方法院交通法庭
                                          法  官  陳  嘉  琪
右正本證明與原本無異。
如不服本裁定，應於裁定送達後五日內向本院提出抗告狀。
                                          書記官  林  素  霜
中      華      民      國    九十二    年      二      月      二十    日


司法院資訊處製作；財團法人民間司法改革基金會備份。
